【裁判字號】    97,台上,3669
【裁判日期】    970807
【裁判案由】    強盜
【裁判全文】
最高法院刑事判決            九十七年度台上字第三六六九號
上  訴  人  甲○○
上列上訴人因強盜案件，不服台灣高等法院台南分院中華民國九
十七年五月二十七日第二審判決（九十七年度上訴字第三七二號
，起訴案號：台灣雲林地方法院檢察署九十六年度偵字第三九二
七、四三一０號），提起上訴，本院判決如下：
    主  文
上訴駁回。
    理  由
按刑事訴訟法第三百七十七條規定，上訴於第三審法院，非以判
決違背法令為理由，不得為之。是提起第三審上訴，應以原判決
違背法令為理由，係屬法定要件。如果上訴理由書狀並未依據卷
內訴訟資料，具體指摘原判決不適用何種法則或如何適用不當，
或所指摘原判決違法情事，顯與法律規定得為第三審上訴理由之
違法情形，不相適合時，均應認其上訴為違背法律上之程式，予
以駁回。本件上訴人甲○○上訴意旨略稱：應執行刑之決定，與
單一犯罪之量刑無異，仍應斟酌犯罪原因、犯罪所生的危害、被
告犯罪後之態度、以及教化被告所需適當期間等種種因素，否則
，即有判決理由不備之當然違背法令。本件上訴人所犯二次強盜
既遂罪，各量處有期徒刑七年二月，一次強盜未遂罪，量處有期
徒刑四年，第一審判決定其應執行之刑為有期徒刑八年，於法並
無不合，且衡之刑法連續犯刪除前之量刑情形，亦屬相當。乃原
判決竟僅以第一審「宣告刑與應執行刑間不符比例，易予被告（
上訴人）僥倖之感，非定執行制度之本意，難謂允當。」為由，
撤銷改判，另定應執行刑為有期徒刑十二年，足足提高刑期有期
徒刑四年之多，自有判決理由不備之當然違背法令等語。
惟查刑法於民國九十四年二月二日修正（九十五年七月一日施行
），刪除第五十六條連續犯規定，即將得各自獨立評價之數罪，
回歸複數法律效果之原貌，刑事司法政策顯然捨寬從嚴。復觀之
同法第五十一條第五款修正為：「宣告多數有期徒刑者，於各刑
中之最長期以上，各刑合併之刑期以下，定其刑期。但不得逾三
十年。」亦將宣告多數有期徒刑數罪併罰時之執行刑上限，由修
正前規定之二十年提高為三十年，以資因應。是於連續犯刪除後
，適用數罪併罰，而就各罪之宣告刑定其執行刑時，自不得違反
前述修正後刑法之法律目的，仍淪於修正前過度輕縱之流弊。本
件原審認第一審檢察官對被告（上訴人）不利益之上訴為有理由
，乃撤銷第一審判決，關於另定執行刑所載理由：「原判決（第
一審判決）就二次強盜既遂罪，各量處有期徒刑七年二月，強盜
未遂罪，量處有期徒刑四年，各刑合併之刑期為十八年四月，定
應執行刑時應在十八年四月以下，七年二月以上酌定，而原判決
（第一審判決）定為八年，與被告（即上訴人）被減免之刑期達
十年四月，宣告刑與應執行刑間不符比例，易予被告（即上訴人
）僥倖之感，非定執行制度之本意，難謂允當。」核與前開修法
意旨，正相吻合，亦無違刑事訴訟法第三百七十條及刑法第五十
一條第五款之規定。上訴意旨就原審所為定執行刑職權之合法行
使，任憑己意指摘為違法，核與法律規定得為第三審上訴理由之
違法情形不相適合。其上訴違背法律上之程式，應予駁回。
據上論結，應依刑事訴訟法第三百九十五條前段，判決如主文。
中    華    民    國  九十七  年    八    月    七    日
                      最高法院刑事第五庭
                          審判長法官  陳  正  庸
                                法官  賴  忠  星
                                法官  林  秀  夫
                                法官  宋      祺
                                法官  陳  祐  治
      本件正本證明與原本無異
                                      書  記  官
中    華    民    國  九十七  年    八    月   十三   日
                                                     ｍ


司法院資訊處製作；財團法人民間司法改革基金會備份。
